臺灣嘉義地方法院刑事判決　　　　　　　 96年度易字第630號
公　訴　人　臺灣嘉義地方法院檢察署檢察官
被　　　告　丁○○
　　　　　　　　　　（
上列被告因竊盜案件，經檢察官提起公訴（96年度偵字第6909號
、第7175號、第7201號），本院合議庭裁定由受命法官獨任行簡
式審判程序，判決如下：
    主  文
丁○○犯竊盜罪，肆罪，累犯，各處有期徒刑參月。又犯竊盜罪
，累犯，處有期徒刑肆月。又犯竊盜罪，累犯，處有期徒刑參月
。應執行有期徒刑壹年參月。
    事  實
一、丁○○前因竊盜案件，經臺灣臺北地方法院判處有期徒刑4
    月，緩刑2年確定；又因竊盜等案件，先後經本院、臺灣臺
    北地方法院各判處有期徒刑6月、6月、6月確定，並經臺灣
    臺北地方法院裁定應執行有期徒刑1年4月確定，而上揭緩刑
    嗣經撤銷，上開數罪接續執行，於民國94年11月7日執行完
    畢。猶不知悔改，意圖為自己不法之所有，分別基於竊盜之
    犯意：
  (一)於96年8月26日凌晨3時30分許，在嘉義市○○街49巷附近，
    以非其所有之鑰匙1支，徒手竊取陳香伶所有，現由辛○○
    管領使用之車牌號碼FL5-822號重型機車1部，得手後供己代
    步使用。
  (二)於96年8月26日凌晨4時許，在嘉義市○○路6之1號前，以上
    揭同一鑰匙，徒手竊取張麗花所有，現由庚○○管領使用之
    車牌號碼TLI-552號輕型機車1部，得手後供己代步使用。嗣
    於96年8月26日凌晨4時10分許，騎乘上揭車牌號碼FL5- 822
    號機車，行經嘉義市○○路230號，在未有偵查犯罪職權之
    公務員發覺前，向前來盤查之員警，供承其竊取上開機車2
    部，對於未發覺之犯罪自首而接受裁判，並為警扣得上揭鑰
    匙1支。
  (三)於96年9月3日上午6時許，在嘉義市○○街40巷7號前，以非
    其所有之鑰匙1支，徒手竊取方建智所有，現由甲○○管領
    使用之車牌號碼MBT-509號重型機車1部，得手後供己代步使
    用。
  (四)於96年9月4日下午2時許，在嘉義市○○路302號前，以上揭
    同一鑰匙，徒手竊取王謹賢所有，現由乙○○管領使用之車
    牌號碼UB2-525號輕型機車1部，得手後供己代步使用。
  (五)於96年9月5日晚上7時30分許，在嘉義市○○市○○路302號
    前，以上揭同一鑰匙，徒手竊取丙○○所有之車牌號碼TCY-
    821號輕型機車1部，得手後供己代步使用。嗣因其行竊時為
    警當場發現，而於同日晚上7時40分許，在嘉義市○○街與
    康樂街口經警逮捕，其在未有偵查犯罪職權之公務員發覺前
    ，向警供承其竊取上開(三)(四)之機車，對於上揭2次未發覺之
    犯罪自首而接受裁判，並為警扣得上揭鑰匙1支。
  (六)於96年9月9日晚上10時30分許，在嘉義市○○路308號前，
    以非其所有之鑰匙1支，徒手竊取壬○○所有之車牌號碼TKP
    -255號輕型機車1部，得手後供己代步使用。嗣於96年9月9
    日晚上22時40分，行經嘉義市○○路308號，在未有偵查犯
    罪職權之公務員發覺前，向前來盤查之員警，供承其竊取上
    開機車，對於未發覺之犯罪自首而接受裁判，並為警扣得上
    揭鑰匙1支。
二、案經嘉義市警察局第二分局報請臺灣嘉義地方法院檢察署檢
    察官偵查起訴，經本院合議庭裁定由受命法官獨任行簡式審
    判程序。
    理  由
一、訊據被告丁○○對於上揭犯罪事實，於本院準備程序及審理
    時均坦承不諱（本院卷第35、51-52頁），並經證人辛○○
    、庚○○、甲○○、乙○○、丙○○及壬○○等於警詢時證
    述屬實（見警卷第1卷第6-7、9-10頁、第2卷第5-9頁、第3
    卷第5-6頁），復有扣押筆錄5份、照片5張、被害報告單4張
    、贓物認領保管單6張、車籍作業系統查詢認可資料2份、車
    輛協尋電腦輸入單、車輛竊盜車牌失竊資料個別查詢報表-
    查詢車輛認可資料各2份、車籍查詢-基本資料詳細畫面、車
    籍資料作業詳細畫面各1紙在卷可參（見警卷第1卷第12、15
    -23頁、第2卷第10-12、13-18、25-30、34-36頁、第3卷第
    7-9、13-14、17-19頁），另有鑰匙3支扣案可資佐證，足認
    被告之自白與事實相符，本件事證明確，被告竊盜之犯行均
    堪予認定。
二、核被告6次所為，均係犯刑法第320條第1項之竊盜罪。被告
    所犯上開6罪，犯意各別，行為互殊，應予分論併罰。被告
    前因竊盜案件，經臺灣臺北地方法院判處有期徒刑4月，緩
    刑2年確定；又因竊盜等案件，先後經本院、臺灣臺北地方
    法院各判處有期徒刑6月確定，並經臺灣臺北地方法院裁定
    應執行有期徒刑1年4月、6月、6月確定，而上揭緩刑嗣經撤
    銷，上開數罪接續執行，於94年11月7日執行完畢，此有臺
    灣高等法院被告前案紀錄表1份在卷可參，其受徒刑之執行
    完畢後，5年以內故意再犯本件有期徒刑以上之罪，均為累
    犯，各應依刑法第47條第1項規定加重其刑。按刑法第62條
    之所謂發覺，係指有偵查犯罪職權之公務員已知悉犯罪事實
    與犯罪之人而言，而所謂知悉，固不以確知其為犯罪之人為
    必要，但必其犯罪事實，確實存在，且為該管公務員所確知
    ，始屬相當。如犯罪事實並不存在而懷疑其已發生，或雖已
    發生，而為該管公務員所不知，僅係推測其已發生而與事實
    巧合，均與已發覺之情形有別，最高法院著有75年台上字第
    1634號判例可資參照。查本件員警就被告事實欄一(一)至(四)、
    (六)之犯行，或因被害人尚未報案，而不知悉犯罪事實與犯罪
    之人，或員警已知悉犯罪事實，而不知被告係犯罪之人，於
    對被告盤查時是否竊取機車時，被告向警供承此5次犯行，
    並帶同員警找到其餘機車一節，業據證人即員警己○○、戊
    ○○於本院審理時結證屬實（見本院卷第40-43頁），足認
    被告在未有偵查犯罪職權之公務員發覺前，對於事實欄一(一)
    至(四)、(六)之犯罪自首而接受裁判，爰依法第62條前段規定，
    就事實欄一(一)至(四)、(六)之犯行減輕其刑，並先加後減輕其刑
    。爰審酌被告國小畢業之智識程度，因無代步工具之犯罪動
    機，不思正途獲取財物，行為之手段，所竊取物品之價值，
    被害人等所受之損害，及坦承犯行之犯後態度良好等一切情
    狀，各量處如主文所示之刑，定其應執行之刑，以示懲儆。
    至扣案之鑰匙3支，雖係供本件犯罪所用之物，或係被害人
    所有，或係被告所撿拾一節，業據被告於本院審理時供述在
    卷（見本院卷第45頁），是既無證據證明係被告所有之物，
    爰不併予諭知沒收。
據上論斷，應依刑事訴訟法第273條之1第1項、第299條第1項前
段，刑法第320條第1項、第47條第1項、第62條前段、第51條第5
款，刑法施行法第1條之1第1項、第2項前段，判決如主文。
本案經檢察官廖俊豪到庭執行職務。
中　　華　　民　　國　　96　　年　　10　　月　　24　　日
                       刑事第二庭  法  官   卓春慧
上列正本證明與原本無異。
如不服本判決，應於判決送達後十日內向本院提出上訴狀，上訴
書狀依法應敘述具體理由，如未敘述具體理由者，應於上訴期間
屆滿後二十日內補提理由書於本院（均應附繕本）。告訴人或被
害人如對於本判決不服者，應具備理由請求檢察官上訴，其上訴
期間之計算係以檢察官收受判決正本之日期為準。
中　　華　　民　　國　　96　　年　　10　　月　　24　　日
                                   書記官   賴琪玲
附錄本案論罪科刑法條全文：
刑法第320條：
意圖為自己或第三人不法之所有，而竊取他人之動產者，為竊盜
罪，處5年以下有期徒刑、拘役或5百元以下罰金。
意圖為自己或第三人不法之利益，而竊佔他人之不動產者，依前
項之規定處斷。
前二項之未遂犯罰之。
